# 最新税金及附加的解释！

提问人：茶前饭后 时间：2017-02-27 15:00:18
请教版主，依据财会[2016]22号文规定，该科目核算企业经营活动发生的消费税、城市维护建设税、资源税、教育费附加及房产税、土地使用税、车船使用税、印花税等相关税费。 请问向各个地方税务局缴纳的综合基金、防洪基金等原来是借管理费用，贷应交税费，现在是不是也要进税金及附加这个科目了？

回答人：chenyiwei
是，自 2016 年 5 月 1 日起，这些地方性的附加费也一并转入“税金及附加”核算及列报。 《增值税会计处理规定》生效后，除以下税费以外，其他税费均在“税金及附加”科目核算及列报：（ 1 ）价外税（增值税）；（ 2 ）企业所得税；（ 3 ）构成资产成本的税项；（ 4 ）
代扣代缴税项。

提问人：blash 时间：2017-08-14 20:33:36
固定资产处置的附加税费是否需要也调整到税金及附加

回答人：chenyiwei
固定资产处置损益本来就是以一个净额列入营业外收支的，所以相关的附加税费也直接体现在营业外收支中，不单列为一个损益项目。